臺灣臺南地方法院刑事裁定
110年度撤緩字第172號
聲  請  人  臺灣臺南地方檢察署檢察官
受  刑  人  陳聘鑫


上列聲請人因受刑人違反商標法案件，聲請撤銷緩刑（110年度
執聲字第1142號），本院裁定如下：
    主  文
聲請駁回。
    理  由
一、聲請意旨略以：受刑人即被告陳聘鑫因違反商標法案件，經
    本院於民國109年9月30日以109年度智簡字第60號判決判處
    拘役40日，緩刑2年，並應履行本院109年度南司附民移調字
    第56號【聲請書誤列109年度南司智刑移調字第1號，應予刪
    除】調解筆錄所示内容之賠償義務，於109年11月3日確定在
    案。詎被告未履行緩刑所附條件，足認原宣告之緩刑已難收
    其預期效果。是本案合於刑法第75條之1第1項第4款所定撤
    銷緩刑宣告之原因，爰依刑事訴訟法第476條規定聲請撤銷
    緩刑之宣告等語。
二、按受緩刑之宣告而違反刑法第74條第2項第1款至第8款所定
    負擔情節重大者，足認原宣告之緩刑難收其預期效果，而有
    執行刑罰之必要者，得撤銷其宣告，刑法第75條之1第1項第
    4款固有明文。惟考其立法理由略以：修正條文第74條第2 
    項增列法院於緩刑期間內，得命犯罪行為人於緩刑期內應遵
    守之事項（例如向被害人支付相當數額、向公庫支付一定之
    金額、接受精神、心理輔導、提供義務勞務或其他為預防再
    犯之事項），明定違反該條所定事項情節重大者，得撤銷其
    緩刑宣告，以期週延。至於所謂「情節重大」，係指：受判
    決人顯有履行負擔之可能，而隱匿或處分其財產、故意不履
    行、無正當事由拒絕履行或顯有逃匿之虞等情事而言。準此
    ，上揭「得」撤銷緩刑之情形，法官應依職權本於合目的性
    之裁量，妥適審酌被告於緩刑期間內違反應遵守事項之情節
    是否重大，是否已難收其預期之效果，而確有執行刑罰之必
    要，此與刑法第75條第1項所定2款要件，有一具備，即毋庸
    再行審酌其他情狀，應逕予撤銷緩刑之情形不同。尤其是刑
    法第74條第2項第3款之以命犯罪行為人向被害人支付相當數
    額之財產或非財產上之損害賠償作為緩刑宣告之負擔，於宣
    告緩刑前即應考慮犯罪人實際之償還能力，避免流於形式；
    又上開命犯罪行為人向被害人支付相當數額之財產或非財產
    上之損害賠償之負擔，依刑法第74條第4項之規定，得為民
    事強制執行之名義，被害人之債權依法得以保障，權衡刑罰
    之目的在於制裁不法，而緩刑之宣告係為給予犯罪行為人自
    新之機會，受緩刑宣告者，其後若有不能履行賠償責任時，
    亦應究明其無法履行之原因是否正當，或僅係推諉拖延時間
    （如確有支付能力，而故不給付），若確係因經濟窘困，或
    頓失給付能力，得否能因受緩刑宣告之人一時無法賠償，即
    僅以無民事上之賠償能力，認應以刑罰制裁取代緩刑宣告之
    效果，自有詳酌之必要。
三、經查：
　㈠受刑人陳聘鑫前因違反商標法案件，經本院以109年度智簡字
    第60號判決判處拘役40日，緩刑2年，並應履行本院109年度
    南司附民移調字第56號調解筆錄所示内容之賠償義務即向被
    害人阿迪達斯公司等分期支付調解筆錄所載金額共新臺幣（
    下同）15萬元，該判決並於109年11月3日確定在案等情，有
    前開調解筆錄及臺灣高等法院被告前案紀錄表在卷可參。
　㈡上開判決確定後，臺灣臺南地方檢察署檢察官於109年11月24
    日通知受刑人履行上開緩刑條件，惟受刑人迄分別於109年1
    0月15日、110年7月21日，各向阿迪達斯公司、彪馬歐洲公
    開有限責任公司，分別給付5,000元等事實，亦有臺灣臺南
    地方檢察署109年11月24日南檢文午109執緩568字第1099077
    303號函、送達證書、告訴人阿迪達斯公司等提出之刑事陳
    報（一）狀各1份附卷可佐，可見受刑人確有違反本院上開
    刑事判決緩刑宣告所定負擔。
　㈢本院依職權調閱受刑人最近2年之所得，顯示受刑人亳無所得
    ，此有受刑人108年、109年稅務電子閘門財產所得調件明細
    表各1份附卷可參，以受刑人於此困窘之狀況下，仍於109年
    10月15日及110年7月21日，各償還5,000元予告訴人阿迪達
    斯公司、彪馬歐洲公開有限責任公司，可見受刑人並非全然
    不願履行判決所載支付金錢之負擔。又被告曾自陳其因疫情
    關係被辭退，無工作等情，依其年紀及目前社會經濟狀況確
    有可能，此有本院110年度撤緩字第124號裁定在卷可佐，況
    受刑人於110年8月17日至110年9月7日曾通知告訴人等之律
    師協商展延給付賠償金日期，並試圖向友人父親商借餘款14
    萬元償還予告訴人等，此亦有告訴人等提出之刑事陳報（一
    ）狀在卷可查，顯見其因經濟因素而導致匯款遲延，難與惡
    意不履行、無正當事由拒絕履行或顯有逃匿之虞等情形等同
    而論。復查無相關資料足證受刑人有履行負擔可能，卻故意
    隱匿或處分其財產之情事，自難認為受刑人違反緩刑宣告所
    定負擔情節重大，而有「足認原宣告之緩刑難收預期效果而
    有執行刑罰之必要」之情形存在。此外，受刑人有無前稱違
    反負擔「情節重大」之情事，本件聲請書對此並無敘及，僅
    概括表示「受刑人逾期未履行」，單純以受刑人業經受通知
    ，未如期向告訴人等履行賠償金額，即認其必然出於故意，
    有違反緩刑所定事項並屬「情節重大」之情，尚嫌率斷。
四、綜上所述，本件尚乏受刑人受緩刑宣告而有違反所定負擔情
    節重大，致原緩刑之宣告難收其預期效果，而有執行刑罰必
    要之情形。從而，聲請人聲請撤銷本件緩刑之宣告，經核與
    前揭規定不符，不能准許，應予駁回。
據上論斷，應依刑事訴訟法第220條，裁定如主文。
中　　華　　民　　國　　110 　年　　11　　月　　26　　日
　　　　　　　　　刑事第八庭  法　官　陳碧玉
以上正本證明與原本無異。
如不服本裁定，應於收受送達後5日內向本院提出抗告狀。（應
附繕本）
　　　　　　　　　　　　　　  書記官  詹淳涵
中　　華　　民　　國　　110 　年　　11　　月　　26　　日